【裁判字號】    89,訴,248
【裁判日期】    890412
【裁判案由】    偽造文書等
【裁判全文】
臺灣臺南地方法院刑事判決                          八十九年度訴字第二四八號
    公  訴  人  臺灣台南地方法院檢察署檢察官
    被      告  乙○○
右列被告因偽造文書案件，經檢察官提起公訴（八十九年度偵字第一三一號），本院
判決如左：
    主  文
乙○○連續行使偽造私文書，足以生損害於他人，累犯，處有期徒刑伍月；又連續行
使偽造私文書，足以生損害於他人，累犯，處有期徒刑伍月；應執行有期徒刑捌月。
如附表所示特約商店簽帳單上偽造之「Ｈｕｇ  Ｊｏ  Ｙａｏ」署押肆拾貳枚均沒收
。
    事  實
一、乙○○與甲○○原係男女朋友關係，乙○○曾因違反動產擔保交易法案件，經台
    灣高等法院臺南分院判處有期徒刑六月確定，並於民國八十六年十二月二日執行
    完畢，仍不知悔改，復意圖為自己不法之所有，於八十八年八月中旬某日，在台
    南縣新營市○○路三百八十五巷五號三樓其與甲○○同居住處，趁黃女不在之際
    ，竊取黃女向美國運通公司申請之美國運通卡（卡號為三七六三─五五八四四七
    ─六一○○一號）一張得手。乙○○復另行起意，並意圖為自己不法之所有，於
    八十八年九月十六日以其本身之印章代收郵局所寄予甲○○向台新國際商業銀行
    （以下簡稱台新銀行）申請之玫瑰ＶＩＳＡ信用卡（卡號0000000000
    000000號）一張後，據為己有，未交予甲○○。乙○○取得前開台新銀行
    之信用卡及美國運通卡後，並各基於意圖為自己不法所有之概括犯意，在如附表
    所示之時間、特約商店，偽簽甲○○「Ｈｕｇ  Ｊｏ  Ｙａｏ」之英文姓名在帳
    單上，向附表所示之特約商店消費，使前開發卡公司及銀行陷於錯誤，而准其消
    費共計新台幣（下同）十八萬六千五百九十四元。嗣經甲○○於八十八年十月二
    十九日發現，報警查獲上情。
二、案經甲○○訴請台南市警察局移送臺灣臺南地方法院檢察署檢察官偵查起訴。
    理  由
一、訊據被告乙○○供承有使用告訴人甲○○之台新銀行信用卡及美國運通卡消費之
    事實，然矢口否認右揭犯行，辯稱：美國運通卡有經告訴人同意才拿的，不是偷
    的，且消費有經告訴人同意，但沒有每一筆都經其同意，其代領台新銀行信用卡
    ，係經告訴人委託的云云。經查右揭犯罪事實業據告訴人指訴明確，且信用卡僅
    能由申請之持卡人使用，不得由他人代為使用消費，此為一般常識，被告辯稱係
    經告訴人同意而使用系爭信用卡云云，已難採信，矧告訴人縱有同意被告代為領
    取該台新銀行信用卡，其領取後自應交由告訴人收執，其不此之圖，竟於代收後
    自行使用消費，迨十三日（八十八年九月二十九日）之後，經告訴人查覺，始由
    其身上取出交還告訴人，足見被告確有將該信用卡據為己有之主觀犯意。此外復
    有簽帳單、消費明細表等在卷可按。其空言否認犯行，自不足採，事證明確，犯
    行應堪認定。
二、核被告所為，係犯刑法第三百二十條第一項竊盜、同法第三百三十五條第一項侵
    占、第二百十六條、第二百十條行使偽造私文書、第三百三十九條第一項詐欺取
    財等罪，其偽造署押為偽造私文書之階段行為，不另論罪，其偽造私文書後進而
    行使，其偽造之低度行為應為行使之高度行為所吸收，祇論以行使偽造私文書罪
    。被告所犯前開行使偽造私文書及詐欺罪，均係多次為之，時間緊接，所犯構成
    要件亦各相同，顯均係基於概括犯意為之，應各依連續犯之規定加重其刑。又其
    所犯竊盜罪、侵占罪，分別與連續行使偽造私文書罪、連續詐欺取財罪間有方法
    結果牽連犯之關係，應各從一重依連續行使偽造私文書罪處斷。又被告曾因違反
    動產擔保交易法案件，經臺灣高等法院臺南分院判處有期徒刑六月確定，執行完
    畢後，復於五年內再犯本罪，應依刑法第四十七條累犯規定遞予加重其刑。爰審
    酌被告之品行、犯罪之動機、目的、手段、所生危害、與被害人之關係，及犯罪
    後之態度等一切情狀，量處如主文所示之刑，並定其應執行刑。被告於附表所示
    時間、特約商店之簽帳單上所偽造之甲○○英文姓名「Ｈｕｇ  Ｊｏ  Ｙａｏ」
    署押四十二枚均應依法宣告沒收。
據上論斷，應依刑事訴訟法第二百九十九條第一項前段，刑法第五十六條、第三百二
十條第一項、第三百三十五條第一項、第二百十條、第二百十六條、第三百三十九條
第一項、第四十七條、第五十五條、第五十一條第五款、第二百十九條，罰金罰鍰提
高標準條例第一條前段，判決如主文。
本案經檢察官李白松到庭執行職務。
中    華    民    國      八十九    年      四        月      十二      日
                              臺灣臺南地方法院刑事第三庭
                                      法  官  吳孟良
右正本證明與原本無異
如不服本判決應於送達後十日內向本院提出上訴狀
                                      書記官  陳金堂
中    華    民    國      八十九    年      四        月     十二       日
附錄本案論罪科刑法條全文：
刑法第二百十條：偽造、變造私文書，足以生損害於公眾或他人者，處五年以下有期
                徒刑。
刑法第二百十六條：行使第二百十條至第二百十五條之文書者，依偽造、變造文書或
                  登載不實事項或使登載不實事項之規定處斷。
刑法第三百三十九條第一項：意圖為自己或第三人不法之所有，以詐術使人將本人或
                          第三人之物交付者，處五年以下有期徒刑、拘役或科或
                          併科一千元以下罰金。
刑法第三百第二十條第一項：
意圖為自己或第三人不法之所有，而竊取他人之動產者，為竊盜罪，處五年以下有期
徒刑，拘役或五百元以下罰金。
刑法第三百三十五條第一項：
意圖為自己或第三人不法之所有，而侵占自己持有他人之物者，處五年以下有期徒刑
、拘役或科或併科一千元以下罰金。


司法院資訊處製作；財團法人民間司法改革基金會備份。
